【裁判字號】    99,交簡上,276
【裁判日期】    991231
【裁判案由】    公共危險
【裁判全文】
臺灣臺北地方法院刑事判決           99年度交簡上字第276號
上  訴  人
即  被  告  鹿秉君
上列上訴人即被告因公共危險案件，不服本院中華民國99年11月
18日所為之99年度北交簡字第1110號第一審簡易判決（聲請簡易
判決處刑書案號：99年度偵字第19571號），提起上訴，本院管
轄之第二審合議庭判決如下：
    主  文
上訴駁回。
鹿秉君緩刑貳年，並應自本判決確定之日起壹年內向公庫支付新
臺幣陸萬元；緩刑期間付保護管束，並應於緩刑期間，向指定之
政府機關、政府機構、行政法人、社區或其他符合公益目的之機
構或團體提供貳佰肆拾小時之義務勞務。
    理  由
一、本案經本院審理結果，認第一審引用聲請簡易判決處刑書所
    列證據，判決被告鹿秉君犯刑法第185條之3服用酒類不能安
    全駕駛動力交通工具而駕駛之公共危險罪，量處罰金新臺幣
    （下同）12萬元，如易服勞役，以1,000元折算1日，其認事
    、用法及量刑，無不當，應予維持，並引用附件第一審判決
    書記載之事實、證據及理由（如附件）。
二、按量刑之輕重及緩刑之宣告，係事實審法院得依職權自由裁
    量之事項，茍已斟酌刑法第57條各款所列情狀而未逾越法定
    刑度，則不得遽指為違法；又刑罰之量定屬法院自由裁量之
    職權行使，但仍應審酌刑法第57條所列各款事由及一切情狀
    ，為酌量輕重之標準，並非漫無限制，在同一犯罪事實與情
    節，如別無其他加重或減輕之原因，下級法院量定之刑，亦
    無過重或失輕之不當情形，則上級法院對於下級法院之職權
    行使，原則上應予尊重，此觀之最高法院85年度台上字第24
    46號判決意旨闡釋甚明。復按是否宣告緩刑，法院本屬有權
    自由斟酌決定，縱未宣告緩刑，亦不生不適用法則或其他違
    背法令之問題，被告不得任意指摘為違法（最高法院92年度
    台上字第2117號判決意旨參照）。上訴人即被告提起本案上
    訴，對原審認定之犯罪事實及量刑均無爭執，亦坦承犯罪，
    惟以原審未予緩刑為由，提起上訴，雖無理由，應予駁回，
    然本院審酌被告前未曾因故意犯罪受有期徒刑以上刑之宣告
    ，有臺灣高等法院被告前案紀錄表1份存卷可佐，其因一時
    失慮，偶罹刑典，犯後業已坦承犯罪且深表悔意，目前尚在
    就學，為使其能有效回歸社會，開創正向人生，暨其個人之
    生活狀況與家庭環境，本院斟酌前揭各點，認被告經此教訓
    ，當知所警惕，故所宣告之刑，以暫不執行為適當，爰依刑
    法第74條第1項第1款之規定，宣告緩刑2年，然為促使被告
    日後得以知曉尊重其他用路人生命、財產安全，及法治之觀
    念，本院認除前開緩刑宣告外，尚有賦予被告一定負擔之必
    要，遂併諭知被告於緩刑期間之本判決確定後1年內應向公
    庫支付60,000元，及緩刑期內付保護管束，與命被告為如主
    文所示之義務勞務，以勵自新兼收儆惕之效。
據上論斷，應依刑事訴訟法第455條之1第1項、第3項、第368條
、第373條，刑法第74條第1項第1款、第2項第4款、第5款、第3
項、第93條第1項第2款，判決如主文。
本案經檢察官楊婉鈺到庭執行職務。
中    華    民    國    99    年    12    月    31    日
                  刑事第十庭  審判長法  官  蔡坤湖
                                    法  官  姚念慈
                                    法  官  謝昀璉
上正本證明與原本無異。
不得上訴。
                                    書記官  鄭雅文
中    華    民    國   100    年    1     月    3     日

司法院資訊處製作；財團法人民間司法改革基金會備份。
